【裁判字號】    94,上更(一),469
【裁判日期】    951026
【裁判案由】    恐嚇取財等
【裁判全文】
臺灣高等法院臺南分院刑事判決
上  訴  人
即  被  告  丁○○
上列上訴人因恐嚇取財案件，不服臺灣臺南地方法院九十年度易
字第二四三四號中華民國九十一年六月五日第一審判決（起訴案
號：臺灣臺南地方法院檢察署九十年度偵字第四八三０號；併辦
案號：臺灣高雄地方法院檢察署九十年度偵字第一七六五三號）
，提起上訴，判決後，由最高法院第一次發回更審，本院判決如
下：
      主    文
原判決關於丁○○部分撤銷。
丁○○共同連續意圖為自己不法之所有，以恐嚇使人將本人之物
交付，處有期徒刑壹年。
扣案之如附表一所示提款卡柒張及所示應沒收之署押、印文均沒
收。
      事    實
一、丁○○與陳華有【民國（下同）五十三年十二月二十三日生
    ，業據臺灣臺南地方法院判處有期徒刑一年二月確定】、樊
    啟明【五十四年十二月十二日生、另由檢察官偵辦】、蔡順
    旺【五十九年八月三十日生、綽號「眼鏡」，另由檢察官偵
    辦】、潘玉義【六十五年八月二十日生，另由檢察官偵辦】
    、籃琮評【六十四年十二月二十五日生，另由檢察官偵辦】
    、郭有志【五十一年二月八日生，另由檢察官偵辦】等成年
    男子，基於概括之犯意，共同意圖為自己不法所有之犯意聯
    絡，由丁○○、陳華有先後持蔡順旺交付變造之「黃木財」
    等人身分證件，分別偽造黃木財等人名義製作之私文書即申
    請書，而後持向第一銀行、高雄銀行、彰化銀行、安泰銀行
    、台新銀行及萬通銀行申請「人頭帳戶」（萬通銀行有二個
    帳戶），以申請提款卡（偽造之方式詳如附表一所示，其中
    附表一編號２、３、７係由被告丁○○以黃木財身分證貼其
    相片持以向銀行申請而得），足生損害於如附表一所示之金
    融機構及被害人黃木財、卯○○、丑○○等人，再於台南縣
    、市、高雄縣、市等地區竊取車輛作為勒贖之對象，揚言若
    不交付贖金將損壞車輛或不予返還，致被害人心生畏懼而匯
    款交付贖金，再由樊啟明等人持上述帳戶之提款卡，於各處
    金融機構之自動櫃員機提領贓款後予以朋分花用，其等之犯
    罪行為詳如附表二所示（其中丁○○部分僅參與如附表二編
    號１所示）。而於九十年四月十九日上午六時許，先由蔡順
    旺唆使不詳年籍、姓名之成年人一人，在台南縣歸仁鄉○○
    路○段一二一號前，竊取陳芳雄所有之車牌號碼二Ｍ－五五
    四五號自小客車一輛，得手後將該車藏置隱密處，旋由該不
    詳姓名之共犯轉知蔡順旺，再由蔡順旺交代樊啟明打電話恐
    嚇陳芳雄，要求將錢匯入上揭人頭帳戶以贖回該車，經陳芳
    雄與樊啟明討價還價後，同意以陳芳雄放置在上揭車輛後車
    廂之新台幣（以下同）三萬元成交。嗣由樊啟明轉告蔡順旺
    上情，蔡順旺即聯絡陳華有駕車搭載丁○○共同前往台南縣
    歸仁鄉大潭村大潭農會後方空地，自陳芳雄被竊之上開車輛
    後車箱中取出贖款，惟陳華有與丁○○依蔡順旺之指示，於
    同日下午二時三十分許至上址欲打開後車廂取款時，為據報
    埋伏之警察當場查獲而不遂。並扣得丁○○、陳華有分別所
    有共同供本件犯罪所用之提款卡柒張（詳附表一所示），另
    偽造之印文及署押亦如附表一所示。
二、案經台南縣警察局歸仁分局報告台灣台南地方法院檢察署檢
    察官偵查起訴（九十年度偵字第四八三０號）及台灣高雄地
    方法院檢察署檢察官移送併案審理（九十年度偵字第一七六
    五三號）。
      理    由
一、訊據上訴人即被告丁○○經合法傳喚，於本院審理時無正當
    理由不到庭。惟被告丁○○於原審及本院前審審理中均否認
    有參與竊盜犯行，辯稱：「當時我到警察局時被指認時，指
    認人說偷車的人不是我，我有參與拿假的身分證到銀行開戶
    頭，其餘部分我沒有參與。」云云。
二、經查：
（一）上開犯罪事實業經被告丁○○於警訊時承認在案（見苓雅
      分局第一四八六四號警卷第十五頁），並於原審審理中供
      承：「（問：對被害人陳芳雄之子陳志昌於警訊中之指訴
      有何意見？【提示並告以要旨】）無意見。」、「（問：
      對同案共犯樊啟明於偵訊中之供述有何意見？【提示並告
      以要旨】）無意見。」、「（問：對蔡順旺審理筆錄有何
      意見？【提示並告以要旨】）無意見。我有參與拿假的身
      分證到銀行開戶頭。」等語（見原審卷第九六至九八頁）
      ；且經共同被告陳華有於警訊時指稱被告丁○○如何共同
      參與本案至詳（見苓雅分局第一四八六四號警卷第十二頁
      反面）；被告丁○○並於本院前審調查中供承：「（問：
      你有無和陳華有及樊啟明向陳芳雄拿三萬元贖款？）是陳
      華有開車載我去的，我們一下車就被警察逮捕了。」、「
      （問：三萬元是否你們叫陳芳雄放在其車子的後車廂？）
      車子是溫俊龍偷的，是樊啟明和車主聯絡，車主說後車廂
      內本來就有放錢在手提袋內，樊啟明再聯絡陳華有去取錢
      ，陳華有再找我一起去，我並不知情。當時警方是先找到
      車子……，所以警察事先在車子附近的路口埋伏。」等語
      （見上易卷第四０至四一頁），更足證被告丁○○有參與
      本件之犯行。再者，被告丁○○於警訊時供認：「（問：
      你有無替「眼鏡」前往金融機構申請「人頭帳戶？）有，
      曾以黃木財之身分證貼上我的相片向三個銀行申請「人頭
      帳戶」交予眼鏡。」等語（見高市警苓分刑字第一四八六
      四號卷第十四頁），於本院前審亦自認：「提款卡三張是
      我去申請的。」等語（見上易卷第五０頁），被告丁○○
      於如附表一所載之時間，持偽造身分證向金融機構申請提
      款卡，致生損害於如附表一編號２、３、７之金融機構及
      黃木財等人，其犯行亦堪可認定。
（二）另共犯樊啟明於警訊時亦供承上開犯行甚詳（見苓雅分局
      第一四八六四號警卷第五頁反面），且共犯蔡順旺於原審
      審理中亦當庭指認，稱以：「（問：庭上何人？）一位是
      陳華有，另一位（指著丁○○）有看過，是在檢察官開庭
      時看過，但不知道名字。」等語；並供證：「（問：被告
      陳華有身上所有之萬通銀行、台新銀行、第一銀行、彰化
      銀行、安泰銀行及高雄銀行等七張提款卡是否為證人樊啟
      明所交付﹖有無說明提款卡是何人申請？交付目的為何？
      ）我知道樊啟明有交付提款卡給陳華有，但交付的張數和
      哪幾家的銀行提款卡我不知道。」、「（問：你如何知道
      樊啟明有交復提款卡給陳華有？）當時要作案之前，我們
      有提到必須要拿銀行的簿子及提款卡給陳華有，由陳華有
      負責領錢。」、「（問：當時有無提及提款卡是何人申請
      ？）沒有提到。」、「（問：交給陳華有的目的？）是要
      陳華有去領作案來的錢。」、「（問：九十年四月十九日
      證人樊啟明有無聯絡被告陳華有和丁○○？有無說明停放
      在歸仁鄉大潭農會後面空地之車號二Ｍ─五五四五號小客
      車為偷來之贓車？且有無說明車子後行李箱有無行李袋？
      帶子內裝有三萬元現金？）有無聯絡他們兩人我不知道。
      陳華有知道二Ｍ─五五四五是贓車，因為作案前就已經說
      好，所以大家都知道這是犯案的車子及犯案的錢。電話是
      樊啟明打的，他說的內容我不知道。我們事前有說好要如
      何犯案，有說好各自負擔什麼工作，但其他人實際作案的
      細節我沒有參與。」、「（問：兩位被告在庭，你有無壓
      力？）沒有，因為我是照實講的。」等語（見原審卷第七
      九至八二頁）。
（三）本件如附表二編號１所示及事實欄內所載於九十年四月十
      九日上午六時許之犯行，業經被害人辛○○於警訊中供述
      綦詳，揆諸前述，足見被告丁○○就該件確有犯意之聯絡
      及行為之分擔，縱使被告丁○○所參與實行之行為僅係其
      中一部分，仍應負全部行為之責任；但此則可以資為量刑
      較輕之參考。本件復有扣案之身分證影本、提款卡等資料
      在卷可資佐證，事證明確。雖被告丁○○另辯以我有參與
      拿假的身分證到銀行開戶頭，其餘部分我沒有參與云云，
      依上開共同正犯之說明，其所參與僅屬其中一部分犯行，
      所為仍屬本案之共同正犯，所辯自不足採，被告丁○○之
      犯行堪予認定。
三、查被告等行為後，刑法第二十八條、第五十五條、第五十六
    條已分別修正，其中：第二十八條已於民國九十四年二月
    二日修正公布，將原先之「二人以上共同實行犯罪之行為者
    ，皆為正犯。」之規定，修正為「二人以上共同實行犯罪之
    行為者，皆為正犯。」，並自民國九十五年七月一日起施行
    。、第五十五條由原先之「一行為而觸犯數罪名，或犯一
    罪而其方法或結果之行為犯他罪名者，從一重處斷。」，修
    正為「一行為而觸犯數罪名者，從一重處斷。但不得科以較
    輕罪名所定最輕本刑以下之刑。」，而將有關牽連犯之規定
    予以刪除，並自民國九十五年七月一日起施行。、第五十
    六條「連續數行為而犯同一之罪名者，以一罪論。但得加重
    其刑至二分之一。」之規定，亦予以刪除，於民國九十五年
    七月一日施行。另刑法施行法亦於民國九十五年六月十四日
    增訂第一之一條「中華民國九十四年一月七日刑法修正施行
    後，刑法分則編所定罰金之貨幣單位為新臺幣。九十四年一
    月七日刑法修正時，刑法分則編未修正之條文定有罰金者，
    自九十四年一月七日刑法修正施行後，就其所定數額提高為
    三十倍。但七十二年六月二十六日至九十四年一月七日新增
    或修正之條文，就其所定數額提高為三倍」之規定，並自民
    國九十五年七月一日起施行。依上開規定，被告之行為無論
    依新法或舊法之規定，均屬共同正犯，再就牽連犯及連續犯
    之規定，因其所犯各罪間，因具有牽連犯或連續犯之關係，
    如依民國九十五年七月一日新法施行前之刑法第五十五條及
    第五十六條之規定，僅從一重處斷或以一罪論即可，如依民
    國九十五年七月一日新法施行後刑法之規定，則因牽連犯及
    連續犯之規定業已刪除，其所犯各罪，均應分論併罰，另新
    增訂之刑法施行法第一之一條之規定，僅係將刑法分則所定
    罰金刑之貨幣單位換算為新台幣而已，亦無較有利於行為之
    情形，是綜合比較上開新舊法結果，自以民國九十五年七月
    一日施行前之刑法第二十八條、第五十五條及第五十六條有
    利於行為人，依民國九十五年七月一日新施行之刑法第二條
    第一項後段之規定，自應適用民國九十五年七月一日施行前
    之刑法第二十八條、第五十五條及第五十六條之規定。又本
    件既應適用民國九十五年七月一日施行前刑法之規定，基於
    新舊法不得割裂適用之原則，本件亦有罰金罰鍰提高標準條
    例第一條之規定之適用，而無新增訂刑法施行法第一之一條
    之規定之適用，合先敘明。
四、核被告丁○○所為，係犯刑法第二百一十六條、第二百十二
    條之行使變造特種文書罪（被告將蔡順旺交付之黃木財失竊
    之身分證，換貼被告相片）、第二百十六條、第二百十條之
    行使偽造私文書罪（被告持變造之國民身分證據以向銀行申
    請金融帳戶暨提款卡）、第三百二十條第一項之竊盜罪，及
    第三百四十六條第一項之恐嚇取財罪（其中九十年四月十九
    日下午二時三十分之恐嚇取財部分係未遂），其變造特種文
    書之低度行為為行使之高度行為吸收，應論以行使變造特種
    文書罪；再其偽造銀行開戶約定書中所為之署押即簽名與印
    章之行為，為偽造私文書之部分行為，不另論罪，其偽造私
    文書復持以行使，其偽造私文書之低度行為則為行使之高度
    行為所吸收，應依行使偽造私文書罪論擬，其先後多次行使
    偽造私文書、變造特種文書、恐嚇取財（包括未遂）之行為
    ，各觸犯構成要件相同之罪名，顯均係基於概括犯意反覆所
    為，為連續犯，均應依法各論以一罪，並加重其刑。又其所
    犯行使變造特種文書、偽造私文書罪與竊盜罪、恐嚇取財罪
    間互有方法結果之牽連關係，為牽連犯，應從一較重之恐嚇
    取財罪處斷。被告丁○○與陳華有、樊啟明、蔡順旺、潘玉
    義、籃琮評、郭有志等人間就附表一及附表二編號１之犯行
    ，相互間有犯意之聯絡及行為之分擔，為共同正犯；其等與
    竊取陳芳雄之小客車之不詳年籍姓名之成年人間，就向陳芳
    雄恐嚇取財及竊盜之犯行間，亦有犯意之聯絡及行為分擔，
    亦為共同正犯。被告丁○○之行為中，就台灣高雄地方法院
    檢察署檢察官移送併案審理之附表二編號１部分（九十年度
    偵字第一七六五三號），雖未為起訴書所論列，惟此部分犯
    行與起訴論罪部分犯行具有裁判上一罪之關係，屬同一案件
    ，為起訴效力所及，本院依法自應予以審究。
五、原審予以論罪科刑，固非無見。惟查：(一)被告行為後，刑法
    第二十八條、第五十五條及第五十六條均已修正公布並於九
    十五年七月一日起施行，原判決未及比較適用，即有未洽。
    (二)被告丁○○係於九十年四月二十日經羈押，而於九十年八
    月十三日釋放，因而被告丁○○對於附表二僅參與編號１部
    分，其他編號２～１５部分則未參與，原審卻認被告就附表
    二編號２～１５部分亦有參與，事實之認定，亦有未洽。(三)
    又扣得如附表一所示被告丁○○及共犯陳華有所有共同供本
    件犯罪所用之提款卡柒張及偽造之署押與印文，原審未予宣
    告沒收，亦有不當。被告上訴意旨認恐嚇及竊盜罪部分未參
    與，雖不足採，惟原判決既有可議，自應由本院將原判決關
    於被告丁○○部分撤銷改判。爰審酌被告犯罪之動機、目的
    、手段、所生損害、所得利益、其品行智識程度、生活狀況
    、與被害人平日關係、犯罪後態度等一切情狀，量處如主文
    第二項所示之刑，以資懲儆。扣案之如附表一所示之提款卡
    柒張（包括第一銀行、彰化銀行、安泰銀行、高雄銀行、台
    新銀行各一張及萬通銀行二張），係被告丁○○及共犯陳華
    有所有且供本件犯罪所用之物，爰依法均併予宣告沒收；另
    附表一所示之印文與署押係偽造之印文與署押，應依刑法第
    二百十九條宣告沒收。
六、公訴意旨另以：被告丁○○於附表二編號２～１５所示之時
    、地亦涉有恐嚇取財等罪嫌云云，惟查：本件被告丁○○係
    於九十年四月二十日經臺灣臺南地方法院檢察署檢察官聲請
    臺灣臺南地方法院法官羈押獲准，並於九十年八月十三日始
    釋放，有押票及釋票附於偵字第四八三０號卷足稽，而附表
    二編號２～１５之犯罪時間係自九十年五月二日至九十年六
    月八日止，此部分犯罪時間被告丁○○尚羈押於看守所，根
    本無法與另被告陳華有等人犯案，是公訴人起訴此部分被告
    丁○○之犯罪事實，尚屬不能證明，此外，本院復查無其他
    積極證據足資證明被告另涉有此部分恐嚇取財等之犯行，惟
    公訴人既認被告丁○○所涉此部分恐嚇取財等罪嫌，與上開
    有罪部分有連續關係，屬裁判上一罪，爰不另為無罪之諭知
    ，附為敘明。
七、被告經合法傳喚，無正當理由不到庭，爰不待其陳述逕行判
    決。
據上論斷，應依刑事訴訟法第三百六十九條第一項前段、第三百
六十四條、第二百九十九條第一項前段、第三百七十一條，民國
九十五年七月一日施行之刑法第二條第一項前段、民國九十五年
七月一日施行前之刑法第二十八條、第五十五條、第五十六條、
刑法第三百二十條第一項、第二百十六條、第二百十條、第二百
十二條、第三百四十六條第一項、第二百十九條、第三十八條第
一項第二款，罰金罰鍰提高標準條例第一條前段，判決如主文。
本案經檢察官謝錫和到庭執行職務。
中    華    民    國    95    年    10    月    26    日
                  刑事第四庭    審判長法  官  吳志誠
                                      法  官  陳珍如
                                      法  官  林勝木
以上正本證明與原本無異。
如不服本判決，應於收受本判決後十日內向本院提出上訴書狀。
其未敘述上訴理由者並得於提起上訴後十日內向本院補提理由書
狀（均須按他造當事人之人數附繕本）「切勿逕送上級法院」。
                                      書記官  吳秋賢
中    華    民    國    95    年    10    月    27    日
附錄法條：
刑法第三百二十條第一項：
意圖為自己或第三人不法之所有，而竊盜他人之動產者，為竊盜
罪，處五年以下有期徒刑、拘役或五百元以下罰金。
刑法第三百四十六條第一項：
意圖為自己或第三人不法之所有，以恐嚇使人將本人之財物交付
者，處六月以上、五年以下有期徒刑，得併科一千元以下罰金。
刑法第二百一十六條：
行使第二百十條至第二百十五條之文書者，依偽造、變造文書或
登載不實事項或使登載不實事項之規定處斷。
刑法第二百十條：
偽造、變造私文書，足以生損害於公眾或他人者，處五年以下有
期徒刑。
刑法第二百一十二條：
偽造、變造護照、旅券、免許證、特許證及關於品行、能力服務
或其他相類之證書、介紹書，足以生損害於公眾或他人者，處一
年以下有期徒刑、拘役或三百元以下罰金。
附表一：
┌─┬────────────┬─────────┬─────┬─────┐
│NO│犯罪事實                │偽申請之銀行名稱  │應沒收之偽│   備考   │
│  │                        │暨提款卡卡號      │署押、印文│          │
├─┼────────────┼─────────┼─────┼─────┤
│1 │由陳華有持變造之丑○○身│第一銀行苓雅分行  │署押：4枚 │          │
│  │分證，於91.10.3日在申請 │000-00-000000     │印文：6枚 │身分證影本│
│  │書上偽造丑○○之印文六枚│                  │          │          │
│  │，偽造成丑○○名義製作之│                  │          │          │
│  │私文書，而後持向右銀行申│                  │          │          │
│  │請提款卡，據以作為恐嚇取│                  │          │          │
│  │財之人頭帳戶，致生損害於│                  │          │          │
│  │第一銀行及丑○○        │                  │          │          │
├─┼────────────┼─────────┼─────┼─────┤
│2 │由丁○○持蔡順旺交付之變│彰化銀行大發分行  │署押：3枚 │          │
│  │造之黃木財身分證，於90. │0000-00-000000-00 │印文：2枚 │身分證影本│
│  │4.13日在申請書上偽造黃木│                  │          │：貼被告相│
│  │財之印文二枚及署押三枚，│                  │          │片        │
│  │偽造成黃木財名義製作之私│                  │          │          │
│  │文書，而後持向右銀行申請│                  │          │          │
│  │提款卡據以作為恐嚇取財之│                  │          │          │
│  │人頭帳戶，致生損害於彰化│                  │          │          │
│  │銀行及黃木財            │                  │          │          │
├─┼────────────┼─────────┼─────┼─────┤
│3 │由丁○○持蔡順旺交付之變│安泰銀行前金分行  │署押：1枚 │          │
│  │造之黃木財身分證，於91. │0000-0000000000-00│印文：1枚 │身分證影本│
│  │10. 1日在申請書上偽造黃 │                  │          │：貼被告相│
│  │木財之署押及印文，偽造成│                  │          │片        │
│  │黃木財名義製作之私文書，│                  │          │          │
│  │而後持向右銀行申請提款卡│                  │          │          │
│  │據以作為恐嚇取財之人頭帳│                  │          │          │
│  │戶，致生損害於彰化銀行及│                  │          │          │
│  │黃木財                  │                  │          │          │
├─┼────────────┼─────────┼─────┼─────┤
│4 │由陳華有，於90.4.13在申 │高雄銀行前金分行  │署押：1枚 │          │
│  │請書上偽造丑○○之印文二│000-0-00-000000   │印文：2枚 │          │
│  │枚及署押一枚，偽造成陳錦│                  │          │          │
│  │成名義製作之私文書，而後│                  │          │          │
│  │持向右銀行申請提款卡，據│                  │          │          │
│  │以作為恐嚇取財之人頭帳戶│                  │          │          │
│  │，致生損害於高雄銀行及陳│                  │          │          │
│  │錦成                    │                  │          │          │
├─┼────────────┼─────────┼─────┼─────┤
│5 │由陳華有，於90.3.5日在申│萬通銀行高雄分行  │署押：2枚 │          │
│  │請書上偽造卯○○之印文三│000-000-0000000-0 │印文：3枚 │          │
│  │枚及署押二枚，偽造成黃燕│                  │          │          │
│  │鈴名義製作之私文書，而後│                  │          │          │
│  │持向右銀行申請之提款卡，│                  │          │          │
│  │據以作為恐嚇取財之人頭帳│                  │          │          │
│  │戶，致生損害於萬通銀行及│                  │          │          │
│  │卯○○                  │                  │          │          │
├─┼────────────┼─────────┼─────┼─────┤
│6 │由陳華有，於90.3.5日在申│臺新銀行          │署押：1枚 │          │
│  │請書上偽造卯○○之印文及│000-00-00000-0-00 │印文：1枚 │          │
│  │署押，偽造成卯○○名義製│                  │          │          │
│  │作之私文書，而後持向右銀│                  │          │          │
│  │行申請之提款卡，據以作為│                  │          │          │
│  │恐嚇取財之人頭帳戶，致生│                  │          │          │
│  │損害於臺新行銀及卯○○  │                  │          │          │
├─┼────────────┼─────────┼─────┼─────┤
│7 │由丁○○持蔡順旺交付之變│萬通銀行南高雄分行│署押：3枚 │          │
│  │造之黃木財身分證，於90. │000-000-0000000-0 │印文：3枚 │身分證影本│
│  │4.16日在申請書上偽造黃木│                  │          │：貼被告相│
│  │財之印文三枚及署押三枚，│                  │          │片        │
│  │偽造成黃木財名義製作之私│                  │          │          │
│  │文書，而後持向右銀行申請│                  │          │          │
│  │提款卡據以作為恐嚇取財之│                  │          │          │
│  │人頭帳戶，致生損害於萬通│                  │          │          │
│  │銀行及黃木財            │                  │          │          │
└─┴────────────┴─────────┴─────┴─────┘
附表二：
┌─┬─────────┬────┬───────┬────┬───────┐
│NO│犯罪事實          │犯罪時間│犯罪地點      │被害人  │贖金及要求匯款│
│  │                  │        │              │車號    │之人頭銀行帳戶│
├─┼─────────┼────┼───────┼────┼───────┤
│1 │蔡順旺、樊啟明、郭│90.4.17 │高雄市鼓山區翠│林宏仁  │贖金：5000元  │
│  │有志、籃琮評、潘正│07:00許 │華路（青海路橋│YN-6420 │              │
│  │義、陳華有、丁○○│        │下）之停車格  │        │              │
│  │等人基共同犯意、互│        │              │        │              │
│  │為行為分擔，於右列│        │              │        │              │
│  │時、地，向右被害人│        │              │        │              │
│  │竊取車輛，要求被害│        │              │        │              │
│  │人匯款如右之金額至│        │              │        │              │
│  │其等提供之人頭帳戶│        │              │        │              │
│  │，否則即將被害人之│        │              │        │              │
│  │車輛解體，所得贓款│        │              │        │              │
│  │再予朋分花用。    │        │              │        │              │
├─┼─────────┼────┼───────┼────┼───────┤
│2 │蔡順旺、樊啟明、郭│90.5.2  │高雄市左營區重│乙○○  │贖金：50000元 │
│  │有志、籃琮評、潘正│09:30許 │仁路216號前   │ZC-3326 │寶島銀行苓雅分│
│  │義、陳華有等人基共│        │              │        │行            │
│  │同犯意、互為行為分│        │              │        │00000000000000│
│  │擔，於右列時、地，│        │              │        │戶名：蔡素卿  │
│  │向右被害人竊取車輛│        │              │        │              │
│  │，要求被害人匯款如│        │              │        │              │
│  │右之金額至其等提供│        │              │        │              │
│  │之人頭帳戶，否則即│        │              │        │              │
│  │將被害人之車輛解體│        │              │        │              │
│  │，所得贓款再予朋分│        │              │        │              │
│  │花用。            │        │              │        │              │
├─┼─────────┼────┼───────┼────┼───────┤
│3 │蔡順旺、樊啟明、郭│90.5.7  │高雄市苓雅區建│午○○  │贖金：25000元 │
│  │有志、籃琮評、潘正│10:30許 │國一路64巷口  │YR-0337 │上海銀行      │
│  │義、陳華有等人基共│        │              │        │              │
│  │同犯意、互為行為分│        │              │        │              │
│  │擔，於右列時、地，│        │              │        │              │
│  │向右被害人竊取車輛│        │              │        │              │
│  │，要求被害人匯款如│        │              │        │              │
│  │右之金額至其等提供│        │              │        │              │
│  │之人頭帳戶，否則即│        │              │        │              │
│  │將被害人之車輛解體│        │              │        │              │
│  │，所得贓款再予朋分│        │              │        │              │
│  │花用。            │        │              │        │              │
├─┼─────────┼────┼───────┼────┼───────┤
│4 │蔡順旺、樊啟明、郭│90.5.8  │高雄市三民區大│庚○○  │贖金：15000元 │
│  │有志、籃琮評、潘正│08:30許 │中一路227號前 │D6-5330 │寶島銀行苓雅分│
│  │義、陳華有等人基共│        │              │        │行            │
│  │同犯意、互為行為分│        │              │        │00000000000000│
│  │擔，於右列時、地，│        │              │        │戶名：蔡素卿  │
│  │向右被害人竊取車輛│        │              │        │              │
│  │，要求被害人匯款如│        │              │        │              │
│  │右之金額至其等提供│        │              │        │              │
│  │之人頭帳戶，否則即│        │              │        │              │
│  │將被害人之車輛解體│        │              │        │              │
│  │，所得贓款再予朋分│        │              │        │              │
│  │花用。            │        │              │        │              │
├─┼─────────┼────┼───────┼────┼───────┤
│5 │蔡順旺、樊啟明、郭│90.5.10 │高雄市三民區大│寅○○  │贖金：10000元 │
│  │有志、籃琮評、潘正│12：00許│中路、鼎中路口│YR-2800 │寶島銀行苓雅分│
│  │義、陳華有等人基共│        │附近          │        │行            │
│  │同犯意、互為行為分│        │              │        │00000000000000│
│  │擔，於右列時、地，│        │              │        │戶名：蔡素卿  │
│  │向右被害人竊取車輛│        │              │        │              │
│  │，要求被害人匯款如│        │              │        │              │
│  │右之金額至其等提供│        │              │        │              │
│  │之人頭帳戶，否則即│        │              │        │              │
│  │將被害人之車輛解體│        │              │        │              │
│  │，所得贓款再予朋分│        │              │        │              │
│  │花用。            │        │              │        │              │
├─┼─────────┼────┼───────┼────┼───────┤
│6 │蔡順旺、樊啟明、郭│90.5.18 │高雄市苓雅區武│巳○○  │贖金：50000元 │
│  │有志、籃琮評、潘正│07：00許│慶三路1號前   │VP-6492 │寶島銀行苓雅分│
│  │義、陳華有等人基共│        │              │        │行            │
│  │同犯意、互為行為分│        │              │        │00000000000000│
│  │擔，於右列時、地，│        │              │        │戶名：蔡素卿  │
│  │向右被害人竊取車輛│        │              │        │              │
│  │，要求被害人匯款如│        │              │        │              │
│  │右之金額至其等提供│        │              │        │              │
│  │之人頭帳戶，否則即│        │              │        │              │
│  │將被害人之車輛解體│        │              │        │              │
│  │，所得贓款再予朋分│        │              │        │              │
│  │花用。            │        │              │        │              │
├─┼─────────┼────┼───────┼────┼───────┤
│7 │蔡順旺、樊啟明、郭│90.5.21 │高雄市苓雅區福│戊○○  │贖金：30000元 │
│  │有志、籃琮評、潘正│05：30許│建街246號前   │ZB-0600 │寶島銀行苓雅分│
│  │義、陳華有等人基共│        │              │        │行            │
│  │同犯意、互為行為分│        │              │        │00000000000000│
│  │擔，於右列時、地，│        │              │        │戶名：蔡素卿  │
│  │向右被害人竊取車輛│        │              │        │              │
│  │，要求被害人匯款如│        │              │        │              │
│  │右之金額至其等提供│        │              │        │              │
│  │之人頭帳戶，否則即│        │              │        │              │
│  │將被害人之車輛解體│        │              │        │              │
│  │，所得贓款再予朋分│        │              │        │              │
│  │花用。            │        │              │        │              │
├─┼─────────┼────┼───────┼────┼───────┤
│8 │蔡順旺、樊啟明、郭│90.5.23 │高雄市苓雅區中│癸○○  │贖金：10000元 │
│  │有志、籃琮評、潘正│09：20許│正路「中正公園│YS-2716 │大眾銀行博愛分│
│  │義、陳華有等人基共│        │」停車格內    │        │行            │
│  │同犯意、互為行為分│        │              │        │000000000000  │
│  │擔，於右列時、地，│        │              │        │戶名：鄭普文  │
│  │向右被害人竊取車輛│        │              │        │              │
│  │，要求被害人匯款如│        │              │        │              │
│  │右之金額至其等提供│        │              │        │              │
│  │之人頭帳戶，否則即│        │              │        │              │
│  │將被害人之車輛解體│        │              │        │              │
│  │，所得贓款再予朋分│        │              │        │              │
│  │花用。            │        │              │        │              │
├─┼─────────┼────┼───────┼────┼───────┤
│9 │蔡順旺、樊啟明、郭│90.5.24 │高雄市三民區義│甲○○  │贖金：15000元 │
│  │有志、籃琮評、潘正│08：00許│德路義德公園旁│ZD-3630 │中興銀行      │
│  │義、陳華有等人基共│        │              │        │000000000000  │
│  │同犯意、互為行為分│        │              │        │戶名：鄭普文  │
│  │擔，於右列時、地，│        │              │        │              │
│  │向右被害人竊取車輛│        │              │        │              │
│  │，要求被害人匯款如│        │              │        │              │
│  │右之金額至其等提供│        │              │        │              │
│  │之人頭帳戶，否則即│        │              │        │              │
│  │將被害人之車輛解體│        │              │        │              │
│  │，所得贓款再予朋分│        │              │        │              │
│  │花用。            │        │              │        │              │
├─┼─────────┼────┼───────┼────┼───────┤
│10│蔡順旺、樊啟明、郭│90.5.24 │高雄縣鳳山市保│壬○○  │未付贖金      │
│  │有志、籃琮評、潘正│09：30許│泰路          │YW-0920 │              │
│  │義、陳華有等人基共│        │              │        │              │
│  │同犯意、互為行為分│        │              │        │              │
│  │擔，於右列時、地，│        │              │        │              │
│  │向右被害人竊取車輛│        │              │        │              │
│  │，要求被害人匯款如│        │              │        │              │
│  │右之金額至其等提供│        │              │        │              │
│  │之人頭帳戶，否則即│        │              │        │              │
│  │將被害人之車輛解體│        │              │        │              │
│  │，所得贓款再予朋分│        │              │        │              │
│  │花用。            │        │              │        │              │
├─┼─────────┼────┼───────┼────┼───────┤
│11│蔡順旺、樊啟明、郭│90.5.26 │高雄市苓雅區建│子○○  │未付贖金      │
│  │有志、籃琮評、潘正│08：00許│國一路147號前 │YG-9237 │              │
│  │義、陳華有等人基共│        │              │        │              │
│  │同犯意、互為行為分│        │              │        │              │
│  │擔，於右列時、地，│        │              │        │              │
│  │向右被害人竊取車輛│        │              │        │              │
│  │，要求被害人匯款如│        │              │        │              │
│  │右之金額至其等提供│        │              │        │              │
│  │之人頭帳戶，否則即│        │              │        │              │
│  │將被害人之車輛解體│        │              │        │              │
│  │，所得贓款再予朋分│        │              │        │              │
│  │花用。            │        │              │        │              │
├─┼─────────┼────┼───────┼────┼───────┤
│12│蔡順旺、樊啟明、郭│90.5.29 │高雄市苓雅區中│未○○  │贖金：35000元 │
│  │有志、籃琮評、潘正│09：20許│正二路56巷口  │YN-6420 │高新銀行三民分│
│  │義、陳華有等人基共│        │              │        │行            │
│  │同犯意、互為行為分│        │              │        │000000000000  │
│  │擔，於右列時、地，│        │              │        │戶名：鄭普文  │
│  │向右被害人竊取車輛│        │              │        │              │
│  │，要求被害人匯款如│        │              │        │              │
│  │右之金額至其等提供│        │              │        │              │
│  │之人頭帳戶，否則即│        │              │        │              │
│  │將被害人之車輛解體│        │              │        │              │
│  │，所得贓款再予朋分│        │              │        │              │
│  │花用。            │        │              │        │              │
├─┼─────────┼────┼───────┼────┼───────┤
│13│蔡順旺、樊啟明、郭│90.6.3  │高雄市三民區義│丙○○  │未付贖金      │
│  │有志、籃琮評、潘正│10：00許│華路272巷1之1 │ZF-1577 │              │
│  │義、陳華有等人基共│        │號前          │        │              │
│  │同犯意、互為行為分│        │              │        │              │
│  │擔，於右列時、地，│        │              │        │              │
│  │向右被害人竊取車輛│        │              │        │              │
│  │，要求被害人匯款如│        │              │        │              │
│  │右之金額至其等提供│        │              │        │              │
│  │之人頭帳戶，否則即│        │              │        │              │
│  │將被害人之車輛解體│        │              │        │              │
│  │，所得贓款再予朋分│        │              │        │              │
│  │花用。            │        │              │        │              │
├─┼─────────┼────┼───────┼────┼───────┤
│14│蔡順旺、樊啟明、郭│90.6.7  │高雄市三民區九│己○○  │贖金：25000元 │
│  │有志、籃琮評、潘正│09：00許│如一路128號前 │YU-6295 │大眾銀行大昌分│
│  │義、陳華有等人基共│        │              │        │行            │
│  │同犯意、互為行為分│        │              │        │000000000000  │
│  │擔，於右列時、地，│        │              │        │戶名：許耀丹  │
│  │向右被害人竊取車輛│        │              │        │              │
│  │，要求被害人匯款如│        │              │        │              │
│  │右之金額至其等提供│        │              │        │              │
│  │之人頭帳戶，否則即│        │              │        │              │
│  │將被害人之車輛解體│        │              │        │              │
│  │，所得贓款再予朋分│        │              │        │              │
│  │花用。            │        │              │        │              │
├─┼─────────┼────┼───────┼────┼───────┤
│15│蔡順旺、樊啟明、郭│90.6.8  │高雄市苓雅區正│辰○○  │未付贖金      │
│  │有志、籃琮評、潘正│10：00許│義路309巷、建 │HU-0216 │              │
│  │義、陳華有等人基共│        │國一路62巷口  │        │              │
│  │同犯意、互為行為分│        │              │        │              │
│  │擔，於右列時、地，│        │              │        │              │
│  │向右被害人竊取車輛│        │              │        │              │
│  │，要求被害人匯款如│        │              │        │              │
│  │右之金額至其等提供│        │              │        │              │
│  │之人頭帳戶，否則即│        │              │        │              │
│  │將被害人之車輛解體│        │              │        │              │
│  │，所得贓款再予朋分│        │              │        │              │
│  │花用。            │        │              │        │              │
└─┴─────────┴────┴───────┴────┴───────┘


司法院資訊處製作；財團法人民間司法改革基金會備份。
